【裁判字號】    99,事聲,51
【裁判日期】    990906
【裁判案由】    聲明異議
【裁判全文】
臺灣臺南地方法院民事裁定              99年度事聲字第51號
異  議  人
即債 務 人  創禾生物科技股份有限公司
法定代理人  乙○○（即創立生物科技股份有限公司之負責人）
相  對  人
即債 權 人  丙○○○股份有限公司
法定代理人  甲○○
上列當事人間聲請假扣押強制執行事件，異議人對於本院民事執
行處司法事務官99年5月10日所為99年度司裁全字第686號民事假
扣押裁定提出異議，本院裁定如下：
    主  文
本院99年度司裁全字第686號民事假扣押裁定，當事人欄債務人
創禾生物科技股份有限公司之法定代理人所載「創立生物科技股
份有限公司、設台東市○○里○○○路181巷34號1樓、上一人法
定代理人乙○○、住同上」等內容，應更正為法定代理人「乙○
○（即創立生物科技股份有限公司之負責人）、住同上」。
    理  由
一、按當事人對於司法事務官處理事件所為之終局處分，得於處
    分送達後十日之不變期間內，以書狀向司法事務官提出異議
    ；司法事務官認前項異議有理由時，應另為適當之處分；認
    異議為無理由者，應送請法院裁定之；法院認第一項之異議
    為有理由時，應為適當之裁定；認異議為無理由者，應以裁
    定駁回之。民事訴訟法第240條之4第 1項前段、第2項及第3
    項分別定有明文。本件聲明異議人就本院民事執行處司法事
    務官民國99年5月10日所為99年度司裁全字第686號民事假扣
    押裁定，於99年6月28日收受送達後，於同年6月30日提出民
    事聲明抗告狀聲明不服，經司法事務官認無理由而送請本院
    裁定，有原裁定及送達證書附於原審卷可憑，雖異議人依法
    就前開民事假扣押裁定應提出異議卻誤提起抗告，然該抗告
    仍可視為異議人有利用救濟程序聲明不服原裁定之意，故本
    院依法仍應審究聲明異議人之異議有無理由，合先敘明。
二、本件異議意旨略以：查法人之法定代理人應為自然人，本公
    司之法定代理人為乙○○，並非法人創立生物科技股份有限
    公司，原裁定未查，依債權人片面之主張，將本公司之法定
    代理人列為創立生物科技股份有限公司，顯非適法，為此聲
    明異議等語。
三、按關於訴訟之法定代理及為訴訟所必要之允許，依民法及其
    他法令之規定，民事訴訟法第47條定有明文。又法人之董事
    為法人之代表及執行機關，此觀民法第27條第1項、第2項之
    規定亦明。故法人之一切事務，對外均應由法定代理人代表
    法人行之。查本件異議人創禾生物科技股份有限公司之董事
    長（法定代理人），依相對人於原審聲請假扣押裁定時所提
    出之異議人公司設立登記表，及原審於99年5月5日所調閱之
    異議人公司公司登記資料查詢，異議人公司之董事長即代表
    人登記為創立生物科技（股）公司（下稱創立公司），而創
    立公司之負責人為乙○○，有經濟部商業司公司資料查詢在
    卷可按，關於創立公司對外一切事務，應由乙○○代表為之
    ，是應列乙○○為異議人之法定代理人，原審99年 5月10日
    所為之假扣押裁定將異議人之法定代理人逕列為創立公司，
    即有未合，應予更正。
四、末按，裁定如有誤寫、誤算或其他類此之顯然錯誤者，法院
    得依聲請或依職權以裁定更正， 為民事訴訟法第239條準用
    同法第232條第1項所明定。又更正裁定，並非法院就事件之
    爭執重新為裁判，不過將裁判中誤寫、誤算或其他類此之顯
    然錯誤，加以更正，使裁判中所表示者，與法院本來之意思
    相符，原裁判之意旨，並未因而變更。故更正裁定溯及於為
    原裁判時發生效力。亦即原裁判之效力，不因更正裁定而受
    影響（最高法院79年台聲字第349號號判例參照）。 本件異
    議人就本院司法事務官99年 5月10日所為99年度司裁全字第
    686 號假扣押裁定誤列創立公司為異議人公司法定代理人之
    部分提起異議，經核異議人之異議故非無理，爰依異議人之
    請求更正該裁定誤寫之部分。惟該誤寫並不影響假扣押裁定
    之實質效力，依前揭判例意旨，該錯誤之部分經本院以本裁
    定更正後，將溯及為原裁定時發生效力，併予敘明。
五、據上論結，本件異議為有理由， 依強制執行法第30條之1、
    民事訴訟法第240條之4第3項前段、第239條準用第232條第1
    項，裁定如主文。
中    華    民    國    99    年    9     月    6     日
                  民事第二庭  法  官  王國忠
正本係照原本作成。
如不服本裁定應於送達後10日內向本院提出抗告狀，並繳納裁判
費新台幣1,000元。
中    華    民    國    99    年    9     月    6     日
                              書記官  黃敏純

司法院資訊處製作；財團法人民間司法改革基金會備份。
